臺灣高等法院刑事判決　　　　　　　　94年度上訴字第2962號
上　訴　人　臺灣板橋地方法院檢察署檢察官
被　　　告　甲○○
指定辯護人　本院公設辯護人　乙○○
上列上訴人因被告違反槍砲彈藥刀械管制條例等案件，不服臺灣
板橋地方法院93年度訴字第917號，中華民國94年7月5日第一審
判決（起訴案號：臺灣板橋地方法院檢察署92年度偵字第21553
號），提起上訴，本院判決如下：
    主  文
上訴駁回。
    理  由
一、檢察官起訴要旨：
（一）起訴事實：
      被告甲○○與李文魁（未經許可寄藏可發射金屬或子彈具
      有殺傷力之改造槍枝業經原審判決有罪確定），2人未經
      許可，自民國92年11月間起，由李文魁透過不知名友人所
      交付仿FN廠半自動手槍製造之金屬玩具手槍，換裝土造金
      屬槍管改造為具殺傷力之史考特手槍1枝，交予被告，共
      同持有並藏放在臺北縣新莊市○○路219號3樓318室居處
      ，嗣於同年12月1日晚間7時30分許，在臺北縣新莊市○○
      路221巷口處，為警查獲李文魁，依據李文魁之供述帶同
      警方前往臺北縣新莊市○○路219號3樓318室，查獲被告
      ，並起出具殺傷力改造史考特手槍（含彈匣）（槍號
      FS-001 2）1枝。
（二）起訴法條：
      修正前槍砲彈藥刀械管制條例第10條第4項之未經許可持
      有改造模型槍罪。
（三）起訴證據：
      被告及第一審共同被告李文魁之自白、證人林進祿、蔡孟
      昂之證述、扣案上開改造槍枝、槍彈鑑定書。
二、本院之判斷：
（一）被告甲○○經合法通知，未於本院審理期日到庭，惟其於
      本院準備程言堅決否認有持有改造槍枝之犯行，辯稱：其
      根本不知有槍械之事等語。查被告自警詢、偵查、原審及
      本院準備庭，均堅決否認與原審共同被告李文魁共同持有
      本件扣案改造槍枝。經核與李文魁於警詢稱：「電子磅秤
      、史考特改造手槍是我所有，其餘是甲○○的．．．是我
      朋友阿賓寄放的」；於偵查初訊時稱：「我放的是電子秤
      乙個、史考特改造手槍乙支，都是我放在那裡的．．．。
      之前阿彬在92年7、8月時候拿給我，我前天才又拿到新莊
      市○○路219號3樓318寄放」；於原審審理時稱：「甲○
      ○有提過在南部被人欺侮，但是我把槍帶到他那裡時，他
      完全不知道，槍是92年7、8月間朋友『阿賓』寄放在我那
      裡，寄放時甲○○不知道，一直到被查獲時我都沒有拿出
      來給他看過，他也不知情。我先被警察帶回警局，之後甲
      ○○再被帶回分局後，警察才帶我去取出槍枝。．．．這
      二支槍都是阿賓同時寄放在我那裡，與甲○○沒有關係，
      他不知情。」等語相符（見偵查卷第7頁反面、第8頁、第
      51頁、原審卷第189-190頁），因李文魁警詢及偵查初訊
      時，較未受外界之干擾，其供詞應較可採。參以李文魁雖
      於偵查複訊及原審準備程序改稱：扣案改造槍枝係蔡孟昂
      所有，因甲○○在外有債務糾紛，要其向外調借槍枝討債
      ，其遂向蔡孟昂借得上開改造槍枝，交付槍枝時甲○○在
      場知情云云。惟證人蔡孟昂於偵查中當庭與李文魁對質時
      並結證否認借槍乙節，並稱與甲○○不認識等語（見偵查
      卷第103頁至第106頁），是李文魁事後翻異前詞，指述被
      告涉犯持有改造槍枝云云，尚不足採。至警員林進祿之證
      詞，僅證明警方在李文魁之租處查護槍枝，不足以證明被
      告共同持有之。
（二）被告於原審辯稱係臨時北上暫居上址查獲處，警方查獲時
      並未同時起獲扣案槍枝，而係李文魁之後再帶同警方返回
      上址起出查扣等語情節，核與李文魁於偵查中所供述：甲
      ○○上來臺北借住上址318室；（為何又帶警方去318室？
      ）因警方線報指出有高度懷疑其有槍，警方搜第一次，沒
      搜到，在警局其供述裡面有槍，由其帶警方去，警方起獲
      的等語（見偵查卷70頁、71頁反面）情節相符，可見被告
      甲○○所辯，並非子虛之詞。
（三）綜上所述，本件檢察官所舉事證無法證明被告犯罪，本院
      亦查無其他不利於被告之事證。原審以不能證明被告犯罪
      為由，諭知被告無罪之判決，並無不當。檢察官上訴意旨
      執李文魁於偵查中所述指摘原審判斷不當，惟該部分之證
      詞並不可採，已如上述，是其上訴為無理由，應予駁回。
三、被告經合法傳喚，無正當理由不到庭，爰不待其陳述逕行判
    決。
四、適用之法律：
    刑事訴訟法第371條、第368條。
本案經檢察官方娜蓉到庭執行職務
中　　華　　民　　國　　94　　年　　12　　月　　30　　日
　　　　　　　　　刑事第十六庭  審判長法　官  曾德水
　　　　　　　　　　　　　　　　　　  法　官  杜惠錦
　　　　　　　　　　　　　　　　　　  法　官  廖紋妤
以上正本證明與原本無異。
如不服本判決，應於收受送達後十日內向本院提出上訴書狀，其
未敘述上訴之理由者並得於提起上訴後十日內向本院補提理由書
（均須按他造當事人之人數附繕本）。
                                      書記官  王增華
中　　華　　民　　國　　95　　年　　1 　　月　　2 　　日
